臺灣板橋地方法院刑事判決　　　　　　　95年度重訴字第63號
公　訴　人　臺灣板橋地方法院檢察署檢察官
被　　　告　卯○○
選任辯護人　馬在勤律師
　　　　　　陳佳雯律師
上列被告因詐欺等案件，經檢察官提起公訴（九十五年度偵緝字
第四二一號），被告於本院準備程序進行中，就被訴犯罪事實為
有罪之陳述，本院告知簡式審判程序之旨，並聽取其與公訴人及
辯護人之意見後，經本院合議庭裁定由受命法官獨任進行簡式審
判程序審理後，判決如下：
    主  文
卯○○共同常業詐欺，處有期徒刑貳年肆月。
如附表二至四所示之物，均沒收。
    事  實
一、卯○○（綽號寶哥或小寶）與李朝裕（綽號阿水或水哥）、
    萬繼聖（綽號阿良或良哥，上開二人經臺灣高等法院以九十
    五年度上重訴字第二三號刑事判決分別處有期徒刑三年二月
    及三年在案）、吳賢鋒（綽號阿漢、漢仔）、彭文洸、李宏
    傑（上開三人業經本院以九十二年度簡字第四０五八號刑事
    簡易判決分別處彭文洸、李宏傑有期徒刑一年、緩刑五年，
    判吳賢鋒有期徒刑一年二月，緩刑五年確定）、吳璟淇（綽
    號小雯）、蔡玉屏（綽號小玉）、蔡惠禎（綽號小魚）、巫
    瑋琦（起訴書誤載為巫瑋琪，茲予更正，綽號小艾）、呂佩
    珍（綽號小秋）、呂俊德（綽號小傑）、張佳文（綽號阿文
    ，上開六人經臺灣高等法院以上開案號刑事判決分別處吳璟
    淇一年八月，緩刑四年，蔡惠禎、呂俊德、呂佩珍、蔡玉屏
    、張佳文、巫瑋琦各一年六月，各緩刑三年在案）、吳曉青
    （即吳璟淇之姊，綽號米姐或稱米奇）及真實姓名年籍資料
    不詳綽號阿貴、阿順、小玲、MICKEY、姊夫（臺語）、阿杰
    、阿興、阿成、阿軍、阿文、小秋、阿耀、阿俊、豬頭、小
    隻（臺語）及其他多名姓名年籍不詳之成年男女，共同基於
    意圖為自己不法所有之常業詐欺犯意聯絡。卯○○（自九十
    一年間起）、李朝裕（自九十年間起）、巫瑋琦（自九十年
    七月間起）、呂佩珍（自九十年十月間起）、萬繼聖（自九
    十一年二月間起）、蔡玉屏（自九十一年間起）、張佳文（
    自九十一年五月間起）、吳璟淇（自九十一年中起）、呂俊
    德（自九十一年八月間起）、蔡惠禎（自九十一年十月間起
    ）陸續加入「刮刮樂」詐騙集團，冒用如附表一所示英皇科
    技資訊有限公司等二十五家公司名義，寄發如附表一所示詐
    騙文宣，向該詐騙集團所蒐得之姓名、地址資料寄發，圖使
    收件人誤信廣告內容，以為中獎。吳璟淇、蔡玉屏、蔡惠禎
    、巫瑋琦、呂佩珍、呂俊德、張佳文則受吳曉青之召募，以
    月薪新台幣（下同）三萬元至五萬元不等之代價，受僱至中
    國大陸（月薪由犯罪集團逕匯入成員在我國及中國大陸之銀
    行帳戶內），在詐騙集團所承租之中國大陸廈門市何厝、黃
    厝地區公寓內，接聽受騙者電話，並佯裝各類身分，致附表
    一所示之人陷於錯誤而匯款（匯款之日期、金額、帳戶均詳
    如附表一所示）；而卯○○則負責資金調度、募集成員及詐
    騙文宣品、網頁之印製等事宜，李朝裕負責詐騙文宣印製、
    我國籍成員在中國大陸之接機、工作分配等工作，並與亦負
    責詐騙文宣印裝之萬繼聖、吳璟淇、吳賢峰等負責詐騙集團
    資金之調度等事項。卯○○與李朝裕、萬繼聖、蔡惠禎、呂
    俊德、呂佩珍、蔡玉屏、吳璟淇、張佳文、巫瑋琦等，均以
    實施此詐騙行為恃以維生。
二、又卯○○與李朝裕、萬繼聖及吳賢鋒，為取得裝訂寄發詐騙
    信件之處所及避免警方之查緝，乃共同基於行使偽造私文書
    之犯意聯絡，推由吳賢鋒於九十二年三月間先偽造「梁谷信
    」之印章後，冒用「梁谷信」之名義與李森雄簽訂房屋租賃
    契約書，於房屋租賃契約書中偽造「梁谷信」之署押與印文
    ，並將偽造完成之房屋租賃契約書交付李森雄而行使，向李
    森雄承租坐落於桃園縣桃園市○○○路二十三巷五號三樓房
    屋，足以生損害於梁谷信本人及李森雄。嗣即以該房屋供彭
    文洸、吳賢鋒、李宏傑、吳璟淇及其他姓名年籍不詳成員藏
    匿暨裝訂詐騙文宣。迨至九十二年三月十三日下午五時許，
    經警在臺北縣板橋市○○路十六號站前郵局前查獲準備寄送
    前述詐騙信函之彭文洸，並扣得如附表二、三所示之物品，
    並經警循線查獲吳賢鋒、李宏傑；復經警於同年七月二十日
    中午十二時許，在桃園縣桃園市○○路四八五號查獲李朝裕
    後，由李朝裕帶同警方至臺中市○○街十一號四樓搜索，且
    於同日下午五時三十分許，帶同至桃園縣蘆竹鄉○○○街一
    三六號十八樓之一搜索，及於同日晚間十時許，帶同至桃園
    縣桃園市○○路一一一九號十四樓之七搜索，及於同日下午
    五時，在桃園縣桃園市○○路三九九號吳璟淇住處搜索，以
    及李朝裕於翌日凌晨三時許，再帶同警方至臺中縣大雅鄉○
    ○路○段二十三巷三十二號李朝裕女友楊秋香住處搜索，共
    計扣得如附表四、五所示物品；再於同年九月十日下午四時
    許，在花蓮縣光復鄉○○路六四六號查獲萬繼聖，並扣得如
    附表六所示物品。
三、案經除未○○、李麗玉外如附表一所示被害人訴由臺北縣政
    府警察局板橋分局報請臺灣板橋地方法院檢察署檢察官偵查
    起訴。
    理  由
一、程序方面：本件被告卯○○所犯係死刑、無期徒刑、最輕本
    刑五年以上有期徒刑以外之罪，其於準備程序就前揭被訴事
    實為有罪之陳述，經法官告知簡式審判程序之旨，並聽取其
    與公訴人及辯護人之意見後，本院認無不得或不宜改依簡式
    審判程序進行之處，爰依刑事訴訟法第二百七十三條之一第
    一項、第二百八十四條之一之規定，由本院合議庭裁定本件
    由受命法官獨任進行簡式審判程序，合先敘明。
二、上開事實，業據被告卯○○於本院訊問時坦承不諱，核與證
    人即同案被告吳賢峰、吳璟淇、蔡玉屏、蔡惠禎、萬繼聖、
    巫瑋琦、呂佩珍、呂俊德、張佳文於偵訊時證述及告訴人戌
    ○○、癸○○、丁○○、己○○、寅○○、亥○○、子○○
    、辛○○、酉○○、戊○○、巳○○、丑○○、壬○○、申
    ○○、庚○、丙○○、王風淇、陳于森、劉宗維、辰○○○
    、天○○、乙○○、陸梅華、陳月琴、陳信義、蕭敏、陳杉
    妹、郭素秦、羅志凌、呂雪珍、蔡寶順、鄭惠婷、王冠女、
    蔡玉春、張遠即被害人張家鎔之父於警詢中之指訴、告訴人
    甲○○、周蓮清、午○○於警詢暨本院中之指訴、被害人未
    ○○、李麗玉警詢中指述之情節相符，並有如附表一所示被
    害人匯款單據、交易明細等資料、監聽譯文附卷可稽，並有
    如表二至六所示之扣案物品可證；況共犯李朝裕、萬繼聖、
    蔡惠禎、蔡玉屏、呂俊德、呂佩珍、吳璟淇、張佳文、巫瑋
    琦等業經臺灣高等法院以九十五年度上重訴字第二三號刑事
    判決各判李朝裕處有期徒刑三年二月，萬繼聖處有期徒刑三
    年，吳璟淇處有期徒刑一年八月，緩刑四年，蔡惠禎、呂俊
    德、呂佩珍、蔡玉屏、張佳文及巫瑋琦各處有期徒刑一年六
    月，緩刑三年；以及共犯彭文洸、吳賢峰、李宏傑業經本院
    以九十二年度簡字第四０五八號刑事簡易判決分別判彭文洸
    、李宏傑處有期徒刑一年，均緩刑五年，吳賢峰處有期徒刑
    一年二月，緩刑五年在案，此有上開判決書各乙分在卷供參
    。是被告前揭之自白核與事實相符，堪以採信。故本件事證
    已臻明確，被告犯行堪以認定，應予依法論科。
三、論罪科刑部分：
(一)、法律修正後之適用：按行為後法律有變更者，適用行為時之
    法律。但行為後之法律有利於行為人者，適用最有利於行為
    人之法律，刑法第二條第一項定有明文，此條規定乃與刑法
    第一條罪刑法定主義契合，而貫徹法律禁止溯及既往原則，
    係規範行為後法律變更所生新舊法律比較適用之準據法，是
    刑法第二條本身雖經修正，但刑法第二條既屬適用法律之準
    據法，本身尚無比較新舊法之問題，應一律適用裁判時之現
    行刑法第二條規定以決定適用之刑罰法律，先予辨明。又以
    本次刑法修正之比較新舊法，應就罪刑有關之共犯、未遂犯
    、想像競合犯、牽連犯、連續犯、結合犯，以及累犯加重、
    自首減輕暨其他法定加減原因（如身分加減）與加減例等一
    切情形，綜其全部罪刑之結果而為比較，且從刑附屬於主刑
    ，除法律有特別規定者外，依主刑所適用之法律，最高法院
    九十五年五月二十三日九十五年度第八次刑庭會議決議可資
    參照。經查：
１、刑法第二十八條關於共犯之規定，由原條文：「二人以上共
    同實施犯罪之行為者，皆為正犯」，修正為：「二人以上共
    同實行犯罪之行為者，皆為正犯」，揆諸本條之修正理由係
    為釐清陰謀共同正犯、預備共同正犯、共謀共同正犯是否合
    乎本條規定之正犯要件，而本件被告卯○○與李朝裕等人屬
    實行犯罪行為之正犯，則適用新、舊法第二十八條規定論擬
    ，對被告吳季隆並無不利。
２、本件被告卯○○多次詐欺犯行，經檢察官以常業詐欺一罪起
    訴，本院審理結果，亦認為構成常業詐欺罪，雖九十五年七
    月一日修正施行之刑法，已刪除第三百四十條常業詐欺罪之
    規定，但本件被告所犯本罪之時間在刑法修正施行前，而當
    時常業詐欺罪，其法定本刑為一年以上七年以下有期徒刑，
    得併科五萬元以下罰金，刑法修正後，因常業犯已經刪除，
    應將所犯詐欺多罪分論併罰，合併計算其法定最高本刑為應
    較原常業犯之法定刑為重，依刑法第二條第一項之規定比較
    結果，應適用較輕之修正前刑法第三百四十條而論以常業詐
    欺罪。
３、被告行為時之刑法第五十五條後段規定：「犯一罪而其方法
    或結果之行為犯他罪名，從一重處斷。」，惟現行刑法已刪
    除前開關於牽連犯之規定，此刪除雖非犯罪構成要件之變更
    ，但顯已影響行為人刑罰之法律效果，自屬法律有變更，而
    現行刑法既無牽連犯之情形，則被告所犯之數罪，應按其具
    體情形而可能論以數罪併罰，是比較修正前、後刑法之規定
    ，以適用被告行為時之刑法依牽連犯從一重處斷之規定，較
    有利於被告。
４、綜上所述，揆諸前揭最高法院決議及修正後刑法第二條第一
    項前段、後段規定之「從舊、從輕」原則，自以修正前刑法
    之相關規定予以論處，且參照上開最高法院決議認：「從刑
    附屬於主刑，除法律有特別規定者外，依主刑所適用之法律
    」，本案關於刑法修正前後之比較適用，整體言之，既應以
    修正前之刑法對被告較為有利，則從刑部分亦應一體適用修
    正前刑法之規定。
(二)、核被告所為，係犯修正前刑法第三百四十條之常業詐欺取財
    罪及刑法第二百十六條、第二百十條之行使偽造私文書罪。
    又被告與李朝裕、萬繼聖、蔡惠禎、呂俊德、呂佩珍、吳璟
    淇、張佳文、巫瑋琦、吳賢峰、彭文洸、李宏傑等人間對於
    前開常業詐欺取財犯行，有意思聯絡及行為分擔，為共同正
    犯。另被告與李朝裕、萬繼聖、吳賢峰，就上開行使偽造私
    文書犯行，有意思聯絡及行為分擔，亦屬共同正犯。復共犯
    吳賢峰以一行為接續在二份房屋租賃契約書中偽造「梁谷信
    」署押及印文，應分別評價為一偽造署押及一偽造印文行為
    ，而偽造印章、偽造署押、印文、偽造私文書等低度行為，
    均應為行使偽造私文書之高度行為所吸收，不另論罪。復被
    告所犯行使偽造私文書罪，係為達其實施詐欺取財之目的，
    所犯上開常業詐欺取財、行使偽造私文書二罪間具有手段與
    目的之牽連關係，屬牽連犯，應依修正前刑法第五十五條後
    段之規定，從一重之常業詐欺取財罪處斷。爰審酌被告與李
    朝裕等人共組詐欺集團，向被害人詐財，嚴重危害社會治安
    ，惡性重大，且迄今尚未與被害人和解賠償渠等所受之損害
    ，惟其素行尚可，此有臺灣高等法院被告前案紀錄表乙分在
    卷供參，以及犯後坦承犯行之態度等一切情狀，量處如主文
    所示之刑，以資懲儆。
(三)、沒收之宣告：
１、沒收物之執行完畢與沒收物之不存在，並非一事，因犯罪依
    法必須沒收之物，雖已於共犯中一人確定判決諭知沒收，並
    已執行完畢，對於其他共犯之判決，仍應宣告沒收，最高法
    院六十五年度第五次刑庭庭推總會會議決議(二)、九十五年度
    臺上字第六三八號判決足供參照。是附表二、三所示之物品
    ，雖已於共犯吳賢峰、彭文洸、李宏傑、李朝裕、萬繼聖、
    吳璟淇、蔡惠禎、呂俊德、呂佩珍、蔡玉屏、張佳文、巫瑋
    琦等詐欺等案件中依法諭知沒收在案，揆諸前揭判例意旨，
    仍應宣告沒收。故附表二所示之物品，係供本件犯罪所用，
    並為渠等共犯所有，業據共犯吳賢峰供述明確，應依修正前
    刑法第三十八條第一項第二款之規定，併予宣告沒收。又附
    表三編號一之偽造梁谷信印章乙枚及編號三之偽造房屋租賃
    契約書上偽造之梁谷信署押及印文各一枚，均應依刑法第二
    百十九條之規定，併予宣告沒收；附表三編號二之偽造房屋
    租賃契約書則屬共犯吳賢峰所有，並供犯罪所用之物，爰依
    修正前刑法第三十八條第一項第二款之規定，沒收之（至附
    表二編號二偽造房屋租賃契約書上偽造之梁谷信署押及印文
    各一枚，因業已沒收該房屋租賃契約書，該偽造之署押及印
    文，則毋庸另為宣告沒收，附此敘明）。
２、如附表四編號一所示之物，為本件犯罪集團中綽號「阿貴」
    男子所有，且供本件詐欺犯行所用乙節，業據同案被告李朝
    裕供述在卷（參見九十二年度偵字第一四一０一號偵查卷第
    三十二頁）；同附表其餘物品分屬共犯李朝裕、吳景淇、蔡
    玉屏所有，而其等同時擁有數量龐大之存摺、提款卡、行動
    電話，顯屬異常，佐以本件詐騙集團係購入他人帳戶、電話
    ，以隱匿行蹤，復由上述監聽紀錄見之，被監聽之被告等亦
    再三變換電話等情，基此，已足推知該等物品均係作為詐騙
    集團犯本件之罪所用之物；又同附表編號十、十一之現金部
    分，經查，警方對同案被告李朝裕進行搜索時，同案被告吳
    曉青即電告蔡俊吉，蔡俊吉告知尚有四百萬元在被搜索處所
    （參見蔡俊吉監聽卷第五頁），而稽之其等前述犯行，可認
    該款項係供詐騙集團資金周轉或犯罪所得之物，故以上物品
    應分別依修正前刑法第三十八條第一項第二款、第三款規定
    ，沒收之。
３、又按將犯罪所得之物予以變易，如已非犯罪直接所得之物，
    即不得依刑法第三十八條第一項第三款規定予以沒收，最高
    法院十八年上字第一二０二號判例意旨可資參照。如附表五
    編號五十二所示車輛實分別為被告李朝裕借用其母賴玉滿名
    義所購買，除據李朝裕供明，復經證人即李朝裕女友楊秋香
    證實在卷（見本院九十二年度金重訴字第四號卷四第一九三
    頁），又如附表六編號四十所示車輛乃同案被告萬繼聖以犯
    罪所得，借用友人之妻洪嘉琳名義所購買乙情，業據被告萬
    繼聖於偵查中供述明確，該車輛既非渠等犯罪之直接所得，
    則揆諸前開判例意旨，乃不應宣告沒收；至附表五、六之其
    餘扣案物品，則查無證據證明與本件被告等犯行有關，爰不
    為沒收宣告之諭知，均附此敘明。
據上論斷，應依刑事訴訟法第二百七十三條之一第一項、第二百
九十九條第一項前段，刑法第二條第一項、（修正前）第二十八
條、（修正前）第三百四十條、第二百十六條、第二百十條、（
修正前）第五十五條後段、第二百十九條、（修正前）第三十八
條第一項第二款、第三款，判決如主文。
本案經檢察官彭聖斐到庭執行職務。
中　　華　　民　　國　　96　　年　　1 　　月　　23　　日
                  刑事第六庭    法　官  饒金鳳
以上正本證明與原本無異。
如不服本判決應於送達後十日內向本院提出上訴狀。
                                書記官  王春森
中　　華　　民　　國　　96　　年　　1 　　月　　23　　日
附表一：被害情形
┌──┬────┬───────┬────┬────┬────┬────┬────┬────┐
│編號│被害人  │冒名信封及文宣│匯入日期│匯入款項│匯入帳戶│匯入帳戶│匯入帳戶│備註    │
│    │        │              │        │（新台幣│戶名    │局號    │帳號    │        │
│    │        │              │        │：元）　│        │        │        │        │
├──┼────┼───────┼────┼────┼────┼────┼────┼────┤
│1   │戌○○　│電訊通公司（含│91.10.30│0000000 │王忠明　│0000000 │0000000 │        │
│    │        │電訊通公司中獎│　　　　│　　　　│　　　　│　　　　│　　　　│        │
│    │        │函、廣告單、領│        │        │        │        │        │        │
│    │        │獎通知、香港賽│        │        │        │        │        │        │
│    │        │馬會彩券聯合委│        │        │        │        │        │        │
│    │        │員會名冊、貴賓│        │        │        │        │        │        │
│    │        │卡、會員卡、香│        │        │        │        │        │        │
│    │        │港賽馬協會彩券│        │        │        │        │        │        │
│    │        │局會員卡、香港│        │        │        │        │        │        │
│    │        │賽馬會彩券局聯│        │        │        │        │        │        │
│    │        │合委員會簽約證│        │        │        │        │        │        │
│    │        │明書、香港彩券│        │        │        │        │        │        │
│    │        │局聯合管理委員│        │        │        │        │        │        │
│    │        │會登記費用收訖│        │        │        │        │        │        │
│    │        │憑證、支票）  │        │        │        │        │        │        │
├──┼────┼───────┼────┼────┼────┼────┼────┼────┤
│2   │戌○○　│同上          │91.11.01│700000　│吳進福　│0000000 │0000000 │        │
│    │        │              │91.11.01│750000　│吳文慶　│0000000 │0000000 │        │
│    │        │              │91.11.05│0000000 │沈揚淵　│0000000 │0000000 │        │
│    │        │              │91.11.19│0000000 │姜穎超　│0000000 │0000000 │        │
├──┼────┼───────┼────┼────┼────┼────┼────┼────┤
│3   │戌○○　│同上          │91.11.05│0000000 │黃士堯　│0000000 │0000000 │        │
├──┼────┼───────┼────┼────┼────┼────┼────┼────┤
│4   │癸○○　│佳普公司（含東│91.07.30│78500　 │張明宏　│0000000 │0000000 │        │
│    │　　　　│方公司廣告單、│91.10.08│75000　 │伍漢英　│0000000 │0000000 │        │
│    │　　　　│寶盛國際會計師│91.07.31│100000　│洪玉茹　│0000000 │0000000 │        │
│    │　　　　│事務所函、跨世│91.08.28│550000　│賴聖文　│0000000 │0000000 │        │
│    │        │紀超百萬大贈獎│        │        │        │        │        │        │
│    │        │廣告、刮刮卡即│        │        │        │        │        │        │
│    │        │時中遊戲、香港│        │        │        │        │        │        │
│    │        │恆生銀行支票）│        │        │        │        │        │        │
├──┼────┼───────┼────┼────┼────┼────┼────┼────┤
│5   │丁○○　│前瞻集團（含律│91.08.20│60250　 │曾海純　│0000000 │0000000 │        │
│    │　　　　│正國際律師事務│        │350000  │王忠明  │0000000 │0000000 │        │
│    │　　　　│所函、環保袋、│        │100000　│宋忠民  │0000000 │0000000 │        │
│    │　      │臺灣銀行樹林分│91.09.19│300000  │蘇聰杰　│0000000 │0000000 │        │
│    │        │行支票、中國國│        │300000　│王忠明  │0000000 │0000000 │        │
│    │        │際商業銀行東臺│        │350000  │王忠明  │0000000 │0000000 │        │
│    │        │中分行支票、香│91.09.20│150000  │詹榮芫　│0000000 │0000000 │        │
│    │        │港賽馬協會彩券│        │        │        │        │        │        │
│    │        │局聯合委員會會│        │        │        │        │        │        │
│    │        │員費用收訖憑證│        │        │        │        │        │        │
│    │        │）            │        │        │        │        │        │        │
├──┼────┼───────┼────┼────┼────┼────┼────┼────┤
│6   │己○○  │前瞻集團（含陳│91.08.21│100000　│宗忠民　│0000000 │0000000 │        │
│    │        │律正函、陳惠蘭│91.08.21│50000　 │宗忠民　│0000000 │0000000 │        │
│    │　      │函、前瞻公司認│        │        │        │        │        │        │
│    │        │購權證、環保袋│        │        │        │        │        │        │
│    │        │、香港恆生銀行│        │        │        │        │        │        │
│    │        │支票）        │        │        │        │        │        │        │
├──┼────┼───────┼────┼────┼────┼────┼────┼────┤
│7   │己○○　│同上          │91.08.14│300000　│王忠德　│0000000 │0000000 │        │
│    │　　　　│              │91.08.13│50000　 │莊明昌　│0000000 │0000000 │        │
├──┼────┼───────┼────┼────┼────┼────┼────┼────┤
│8   │寅○○　│前瞻集團（含律│91.08　 │50250　 │陳宛妮　│0000000 │0000000 │        │
│    │　      │正國際律師事務│        │        │        │        │        │        │
│    │        │所函、前瞻集團│        │        │        │        │        │        │
│    │        │認購權證、環保│        │        │        │        │        │        │
│    │        │袋、贈獎目錄）│        │        │        │        │        │        │
├──┼────┼───────┼────┼────┼────┼────┼────┼────┤
│9   │午○○　│前瞻集團（含律│　　　  │50250　 │曾海純　│0000000 │0000000 │        │
│    │　　　　│正國際律師事務│　　　  │400000　│顏玉河　│0000000 │0000000 │        │
│    │　　　　│所、陳律正、林│　　　  │600000　│王忠明　│0000000 │0000000 │        │
│    │        │順財、陳惠蘭等│        │        │        │        │        │        │
│    │        │函、香港恆生銀│        │        │        │        │        │        │
│    │        │行支票認證書、│        │        │        │        │        │        │
│    │        │大安商業銀行東│        │        │        │        │        │        │
│    │        │高雄分行支票認│        │        │        │        │        │        │
│    │        │證書）        │        │        │        │        │        │        │
├──┼────┼───────┼────┼────┼────┼────┼────┼────┤
│10  │亥○○　│除同上外，另含│91.12.27│合計金額│呂學政　│　　　　│00000000│        │
│    │　　　　│大展實業股份有│92.02.02│0000000 │　　　　│　　　　│091　　 │        │
│    │　　　　│限公司私人認證│　　　　│　　　　│吳國志　│　　　　│00000000│        │
│    │　　　　│密碼單        │　　　　│　　　　│　　　　│　　　　│304　　 │        │
│    │　　　　│              │　　　　│　　　　│何碩芳　│　　　　│00000000│        │
│    │　　　　│              │　　　　│　　　　│　　　　│　　　　│515　　 │        │
│    │　　　　│              │　　　　│　　　　│黃宗仁　│　　　　│00000000│        │
│    │　　　　│              │　　　　│　　　　│　　　　│　　　　│377　　 │        │
│    │　　　　│              │　　　　│　　　　│李沛勳　│　　　　│00000000│        │
│    │　　　　│              │　　　　│　　　　│　　　　│　　　　│8856　　│        │
│    │　　　　│              │　　　　│　　　　│羅一倫　│　　　　│00000000│        │
│    │　　　　│              │　　　　│　　　　│　　　　│　　　　│02365　 │        │
├──┼────┼───────┼────┼────┼────┼────┼────┼────┤
│11  │子○○　│電訊通公司（含│91.10.30│合計金額│黃士堯　│0000000 │0000000 │        │
│    │　　　　│晉達國際會計事│91.12.19│0000000 │王忠明　│0000000 │0000000 │        │
│    │　　　　│務所函、中獎函│　　　　│　　　　│吳進福　│0000000 │707487　│        │
│    │　　　　│、廣告單、香港│　　　　│　　　　│吳文慶　│0000000 │0000000 │        │
│    │　　　　│賽馬會彩券聯合│　　　　│　　　　│姜穎超　│0000000 │0000000 │        │
│    │　　　　│會委員會名冊、│　　　　│　　　　│沈揚淵　│0000000 │0000000 │        │
│    │        │貴賓卡、會員卡│        │        │        │        │        │        │
│    │        │、香港賽馬協會│        │        │        │        │        │        │
│    │        │彩券局會員卡、│        │        │        │        │        │        │
│    │        │香港賽馬會彩券│        │        │        │        │        │        │
│    │        │局聯合委員會簽│        │        │        │        │        │        │
│    │        │約證明書、香港│        │        │        │        │        │        │
│    │        │賽馬會彩券局聯│        │        │        │        │        │        │
│    │        │合管理委員會登│        │        │        │        │        │        │
│    │        │記費用收訖憑證│        │        │        │        │        │        │
│    │        │、支票）      │        │        │        │        │        │        │
├──┼────┼───────┼────┼────┼────┼────┼────┼────┤
│12  │辛○○　│英皇公司（含中│90.12.25│合計金額│劉郁庭　│0000000 │0000000 │        │
│    │　　　　│獎回函傳真、廣│90.12.26│523000　│張舜為　│0000000 │0000000 │        │
│    │　　    │告單、香港彩券│        │　　　　│        │        │        │        │
│    │        │林合會委員會收│        │        │        │        │        │        │
│    │        │費契約證明書）│        │        │        │        │        │        │
├──┼────┼───────┼────┼────┼────┼────┼────┼────┤
│13  │酉○○　│前瞻集團      │91.08.14│50000　 │陳宛妮  │0000000 │0000000 │        │
├──┼────┼───────┼────┼────┼────┼────┼────┼────┤
│14  │戊○○　│前瞻集團（含陳│91.08.09│60250　 │宗忠民　│0000000 │0000000 │        │
│    │        │律正法律事務所│91.08.14│100000  │詹榮芫  │0000000 │0000000 │        │
│    │　      │函、環保袋、香│91.08.14│300000  │趙若竹  │0000000 │0000000 │        │
│    │        │港賽馬協會彩券│        │        │        │        │        │        │
│    │        │局聯合委員會簽│        │        │        │        │        │        │
│    │        │約證明書、會員│        │        │        │        │        │        │
│    │        │卡）          │        │        │        │        │        │        │
├──┼────┼───────┼────┼────┼────┼────┼────┼────┤
│15  │未○○　│前瞻集團（含陳│91.08.15│60250　 │陳宛妮　│0000000 │0000000 │        │
│    │        │律正會計師函、│        │        │        │        │        │        │
│    │　      │香港賽馬會彩券│        │        │        │        │        │        │
│    │        │聯合委員會名冊│        │        │        │        │        │        │
│    │        │、貴賓卡廣告）│        │        │        │        │        │        │
├──┼────┼───────┼────┼────┼────┼────┼────┼────┤
│16  │巳○○　│前瞻集團公司（│91.08.15│60250　 │莊明昌　│0000000 │0000000 │        │
│    │        │含廣告單）    │        │        │        │        │        │        │
├──┼────┼───────┼────┼────┼────┼────┼────┼────┤
│17  │丑○○　│傑禾公司（含東│91.08.13│合計金額│張明宏  │        │00000000│        │
│    │        │方公司廣告單、│起至91.0│0000000 │        │        │429259  │        │
│    │　      │賽盛國際會計師│9.24止  │        │楊淑君  │        │00000000│        │
│    │        │事務所函、香港│        │        │        │        │208840  │        │
│    │        │賽馬協會彩券局│        │        │陳智中  │        │00000000│        │
│    │        │聯合委員會函、│        │        │        │        │087945  │        │
│    │        │香港彩券局聯合│        │        │何國豪  │        │00000000│        │
│    │        │管理委員會登記│        │        │        │        │765299  │        │
│    │        │費用收訖憑證、│        │        │伍漢英  │        │00000000│        │
│    │        │香港彩券聯合委│        │        │        │        │055871  │        │
│    │        │員會契約書、香│        │        │王俊偉  │        │00000000│        │
│    │        │港恆生銀行支票│        │        │        │        │175075  │        │
│    │        │）            │        │        │        │        │        │        │
├──┼────┼───────┼────┼────┼────┼────┼────┼────┤
│18  │壬○○　│百達公司（含百│91.9某日│72500   │        │        │        │        │
│    │　　　  │達公司即時刮刮│91.10.24│100000　│陳宏達　│0000000 │0000000 │        │
│    │　　　  │樂、廣告單、香│91.10.24│440000  │陳宏達　│0000000 │0000000 │        │
│    │        │港賽馬會聯合委│        │        │        │        │        │        │
│    │        │員會名冊、貴賓│        │        │        │        │        │        │
│    │        │卡廣告、香港賽│        │        │        │        │        │        │
│    │        │馬協會彩券局會│        │        │        │        │        │        │
│    │        │員卡、香港賽馬│        │        │        │        │        │        │
│    │        │會彩券局聯合委│        │        │        │        │        │        │
│    │        │員會簽約證明書│        │        │        │        │        │        │
│    │        │、香港彩券局聯│        │        │        │        │        │        │
│    │        │合管理委員會登│        │        │        │        │        │        │
│    │        │記費用收訖憑證│        │        │        │        │        │        │
│    │        │、支票）      │        │        │        │        │        │        │
├──┼────┼───────┼────┼────┼────┼────┼────┼────┤
│19  │壬○○　│同上          │91.10.24│440000  │陳宏達　│0000000 │0000000 │        │
│    │　      │              │91.10.25│560000　│陳佑信　│0000000 │0000000 │        │
├──┼────┼───────┼────┼────┼────┼────┼────┼────┤
│20  │申○○　│銳遠公司（含華│91.10.09│77500   │　　　　│提款機  │　　　　│        │
│    │　　　　│凌國際會計師事│        │　      │        │00000000│　　　　│        │
│    │　　　　│務所函、百達公│        │　　　　│　　　　│00000000│　　　　│        │
│    │　　　　│司即時刮刮樂、│91.10.18│75000　 │　　　　│提款機  │　　　　│        │
│    │　　　　│廣告單、香港賽│　　　　│        │　　　　│00000000│　　　　│        │
│    │　　　　│馬會彩券聯合委│　　　　│        │　　　　│00000000│　      │        │
│    │　　　　│員會名冊、貴賓│91.10.18│100000　│　　　　│提款機　│　　　  │        │
│    │        │卡廣告、香港賽│　　　　│　　　　│        │00000000│        │        │
│    │        │馬協會彩券局會│　　　  │　　    │        │00000000│        │        │
│    │        │員卡、香港賽馬│91.10.11│340000　│劉國勝　│0000000 │0000000 │        │
│    │        │會彩券局聯合委│91.11.01│560000  │黃漢榮  │0000000 │0000000 │        │
│    │        │員會簽約證明書│        │        │        │        │        │        │
│    │        │、香港彩券局聯│        │        │        │        │        │        │
│    │        │合管理委員會登│        │        │        │        │        │        │
│    │        │記費用收訖憑證│        │        │        │        │        │        │
│    │        │）            │        │        │        │        │        │        │
├──┼────┼───────┼────┼────┼────┼────┼────┼────┤
│21  │庚○　　│時代公司（含華│91.10.15│合計金額│劉亦庭　│0000000 │0000000 │        │
│    │        │凌國際會計師事│至      │0000000 │卞柏橋　│0000000 │0000000 │        │
│    │　　    │務所函、香港恆│91.11.05│        │林銘榔　│0000000 │0000000 │        │
│    │        │生銀行支票認證│        │        │        │        │        │        │
│    │        │書、香港賽馬會│        │        │        │        │        │        │
│    │        │彩券聯合委員會│        │        │        │        │        │        │
│    │        │名冊、貴賓卡廣│        │        │        │        │        │        │
│    │        │告、香港賽馬協│        │        │        │        │        │        │
│    │        │會彩券局會員卡│        │        │        │        │        │        │
│    │        │、香港賽馬會彩│        │        │        │        │        │        │
│    │        │券局聯合委員會│        │        │        │        │        │        │
│    │        │簽約證明書、香│        │        │        │        │        │        │
│    │        │港彩券局聯合管│        │        │        │        │        │        │
│    │        │理委員會登記費│        │        │        │        │        │        │
│    │        │用收訖憑證、時│        │        │        │        │        │        │
│    │        │代公司即時刮刮│        │        │        │        │        │        │
│    │        │樂、廣告單）  │        │        │        │        │        │        │
├──┼────┼───────┼────┼────┼────┼────┼────┼────┤
│22  │丙○○　│鵬達公司（含龍│92.03.10│合計金額│吳家明　│0000000 │0000000 │        │
│    │　　　　│翔娛樂科技股份│起92.03.│0000000 │楊永田　│0000000 │0000000 │        │
│    │　　　　│有限公司中獎函│12止    │　　　　│張淑琴　│0000000 │0000000 │        │
│    │　　　　│、廣告單）    │　　　　│　　　　│鄭永發　│0000000 │0000000 │        │
│    │        │              │        │        │        │        │        │        │
├──┼────┼───────┼────┼────┼────┼────┼────┼────┤
│23  │甲○○　│同上          │92.03.04│合計金額│簡進益　│0000000 │0000000 │        │
│    │　　　　│              │92.03.07│0000000 │邱國文　│0000000 │0000000 │        │
│    │　　　　│              │　　　　│　　　　│張淑琴　│0000000 │0000000 │        │
│    │　　　　│              │　　　　│　　　　│盧火木　│0000000 │0000000 │        │
├──┼────┼───────┼────┼────┼────┼────┼────┼────┤
│24  │王風淇　│龍翔公司（含刮│92.03.28│合計金額│許鴻文　│0000000 │0000000 │提出匯款│
│    │　　　　│刮樂、廣告文宣│92.06.27│0000000 │陳耿紹　│0000000 │0000000 │單、自動│
│    │　　　　│、香港賽馬協會│　　　　│　　　　│黃建隆　│0000000 │0000000 │櫃員機交│
│    │　　　　│彩券局聯合委員│　　　　│　　　　│張淑琴　│0000000 │0000000 │易明細單│
│    │　　　　│會客戶收訖憑證│　　　　│　　　　│盧火木　│0000000 │0000000 │、自動櫃│
│    │　　　　│、登記費用收訖│　　　　│　　　　│林孝明　│0000000 │0000000 │員機儲戶│
│    │　　　　│憑證、華誠公司│　　　　│　　　　│陳為正　│　　　　│00000000│交易明細│
│    │　　　　│通知書）      │　　　　│　　　　│　　　　│　　　　│4406　　│表、龍翔│
│    │        │              │        │        │        │        │        │公司文宣│
│    │        │              │        │        │        │        │        │、香港賽│
│    │        │              │        │        │        │        │        │馬協會彩│
│    │        │              │        │        │        │        │        │券局聯合│
│    │        │              │        │        │        │        │        │委員會客│
│    │        │              │        │        │        │        │        │戶費用收│
│    │        │              │        │        │        │        │        │訖憑證、│
│    │        │              │        │        │        │        │        │登記費用│
│    │        │              │        │        │        │        │        │收訖憑證│
│    │        │              │        │        │        │        │        │、華誠金│
│    │        │              │        │        │        │        │        │融控股有│
│    │        │              │        │        │        │        │        │限公司通│
│    │        │              │        │        │        │        │        │知書    │
├──┼────┼───────┼────┼────┼────┼────┼────┼────┤
│25  │陳于森　│怡光公司（含即│92.04.03│77650　 │盧火木　│0000000 │0000000 │提出匯款│
│    │　　　　│時刮刮樂、廣告│92.04.03│100000　│林建谷　│0000000 │0000000 │執據、怡│
│    │        │文宣、香港賽馬│        │        │        │        │        │光公司即│
│    │        │協會彩券管理局│        │        │        │        │        │時刮刮樂│
│    │        │聯合管理委員會│        │        │        │        │        │、廣告函│
│    │        │登記費用收訖憑│        │        │        │        │        │、香港賽│
│    │        │證）          │        │        │        │        │        │馬協會彩│
│    │        │              │        │        │        │        │        │券局聯合│
│    │        │              │        │        │        │        │        │管理委員│
│    │        │              │        │        │        │        │        │會登記費│
│    │        │              │        │        │        │        │        │用收訖憑│
│    │        │              │        │        │        │        │        │證      │
├──┼────┼───────┼────┼────┼────┼────┼────┼────┤
│26  │劉宗維　│怡光公司（含刮│92.04.03│77650   │簡進益　│0000000 │0000000 │提出匯款│
│    │　　　　│刮樂）        │92.04.03│100000　│簡進益　│0000000 │0000000 │單      │
│    │        │              │92.04.03│350000  │簡進益　│0000000 │0000000 │        │
│    │　　    │              │92.04.04│550000  │楊永田　│0000000 │0000000 │        │
├──┼────┼───────┼────┼────┼────┼────┼────┼────┤
│27  │辰○○○│威普公司（含海│92.03.03│81000　 │張總華　│0000000 │0000000 │        │
│    │　　　　│山公司即時刮刮│92.03.03│100000  │王洪偉  │0000000 │0000000 │        │
│    │　      │樂、廣告單、香│92.03.04│350000　│王洪偉　│0000000 │0000000 │        │
│    │        │港賽馬會彩券聯│        │        │        │        │        │        │
│    │        │合委員會名冊、│        │        │        │        │        │        │
│    │        │貴賓卡廣告、香│        │        │        │        │        │        │
│    │        │港賽馬協會彩券│        │        │        │        │        │        │
│    │        │局會員卡、香港│        │        │        │        │        │        │
│    │        │賽馬會彩券聯合│        │        │        │        │        │        │
│    │        │委員會簽約證明│        │        │        │        │        │        │
│    │        │書、香港彩券局│        │        │        │        │        │        │
│    │        │聯合委員會登記│        │        │        │        │        │        │
│    │        │費用收訖憑證）│        │        │        │        │        │        │
├──┼────┼───────┼────┼────┼────┼────┼────┼────┤
│28  │天○○　│正升公司（含維│92.3.6起│70150   │　      │0000000 │0000000 │        │
│    │　　　　│生公司廣告單、│        │100000  │        │0000000 │0000000 │        │
│    │　      │香港賽馬協會彩│        │100000  │        │0000000 │0000000 │        │
│    │        │券局聯合委員會│        │100000  │　　    │0000000 │0000000 │        │
│    │        │會員費用收訖憑│        │100000　│　      │0000000 │0000000 │        │
│    │        │證）          │92.3.19 │200000  │鄭仁豪　│0000000 │0000000 │        │
│    │        │              │92.3.19 │200000  │鄭仁豪　│0000000 │0000000 │        │
├──┼────┼───────┼────┼────┼────┼────┼────┼────┤
│29  │乙○○　│晉達國際會計師│92.03.13│合計金額│郭昌隆　│0000000 │0000000 │提出廣告│
│    │　　　　│事務所、銘昱公│92.03.21│0000000 │張雅君　│0000000 │0000000 │文宣、匯│
│    │　　　　│司公司（含香港│　　　　│　　　　│林進文　│0000000 │0000000 │款單客戶│
│    │        │恆生銀行支票任│        │        │        │        │        │基本資料│
│    │        │證書、海山公司│        │        │        │        │        │、郵局存│
│    │        │刮刮樂、廣告單│        │        │        │        │        │簿儲金每│
│    │        │、香港賽馬協會│        │        │        │        │        │日活動存│
│    │        │彩券局聯合委員│        │        │        │        │        │提詳情表│
│    │        │會名冊、貴賓卡│        │        │        │        │        │        │
│    │        │、香港賽馬協會│        │        │        │        │        │        │
│    │        │彩券局會員卡、│        │        │        │        │        │        │
│    │        │香港賽馬會彩券│        │        │        │        │        │        │
│    │        │局聯合簽約證明│        │        │        │        │        │        │
│    │        │書、香港彩券局│        │        │        │        │        │        │
│    │        │聯合管理委員會│        │        │        │        │        │        │
│    │        │登記費用收訖憑│        │        │        │        │        │        │
│    │        │證）          │        │        │        │        │        │        │
├──┼────┼───────┼────┼────┼────┼────┼────┼────┤
│30  │陸梅華　│海山公司（含海│92.04.28│41000　 │李月嬌　│0000000 │0000000 │提出匯款│
│    │　　　　│山公司刮刮樂）│92.05.05│40000　 │葉韓信　│0000000 │0000000 │單、刮刮│
│    │　　　　│              │92.05.29│50000　 │葉韓信　│0000000 │0000000 │樂、廣告│
│    │        │              │        │        │        │        │        │單      │
├──┼────┼───────┼────┼────┼────┼────┼────┼────┤
│31  │陳月琴　│海山公司      │92.04.22│86000　 │方介山　│0000000 │0000000 │提出匯款│
│    │　　　　│              │92.04.24│100000　│方介山　│0000000 │0000000 │單      │
│    │        │              │        │        │        │        │        │        │
├──┼────┼───────┼────┼────┼────┼────┼────┼────┤
│32  │陳信義　│海山公司      │92.04.28│400000　│張幸明　│0000000 │0000000 │提出匯款│
│    │        │              │        │        │        │        │        │單      │
├──┼────┼───────┼────┼────┼────┼────┼────┼────┤
│33  │蕭敏　　│名稱不詳之旅行│92.04.08│77650   │簡進益　│0000000 │0000000 │提出匯款│
│    │　　　　│社公司        │92.04.10│400000　│邱國文　│0000000 │0000000 │執據、匯│
│    │　　　　│              │92.04.11│600000　│邱國文　│0000000 │0000000 │款回條、│
│    │　　    │              │        │        │        │        │        │香港賽馬│
│    │        │              │        │        │        │        │        │協會彩券│
│    │        │              │        │        │        │        │        │局聯合委│
│    │        │              │        │        │        │        │        │員會客戶│
│    │        │              │        │        │        │        │        │費用收訖│
│    │        │              │        │        │        │        │        │憑證    │
├──┼────┼───────┼────┼────┼────┼────┼────┼────┤
│34  │陳杉妹　│海山公司（含海│92.04.10│81500　 │辜晉興　│0000000 │0000000 │提出匯款│
│    │　　　　│山公司文宣、刮│92.04.11│100000　│方介山　│0000000 │0000000 │單、海山│
│    │        │刮樂）        │92.04.11│350000  │方介山　│0000000 │0000000 │公司文宣│
│    │　　    │              │        │（第1 至│        │        │        │        │
│    │        │              │        │3 筆部分│        │        │        │        │
│    │        │              │        │起訴書載│        │        │        │        │
│    │        │              │        │為合計53│        │        │        │        │
│    │        │              │        │1500）  │        │        │        │        │
├──┼────┼───────┼────┼────┼────┼────┼────┼────┤
│35  │郭素秦　│港商首都公司（│92.05.13│60580　 │吳進福　│0000000 │0000000 │提出匯款│
│    │　　　　│含郭文達律師函│92.05.14│90000　 │吳進福　│0000000 │0000000 │單、郭文│
│    │　　　　│、香港彩券局聯│92.05.15│270000  │吳進福　│0000000 │0000000 │達律師函│
│    │        │合管理委員會臨│        │        │        │        │        │、香港彩│
│    │        │時會員登記費用│        │        │        │        │        │券局聯合│
│    │        │收訖憑證）    │        │        │        │        │        │管理委員│
│    │        │              │        │        │        │        │        │會臨時會│
│    │        │              │        │        │        │        │        │員登記費│
│    │        │              │        │        │        │        │        │用收訖憑│
│    │        │              │        │        │        │        │        │證      │
├──┼────┼───────┼────┼────┼────┼────┼────┼────┤
│36  │羅志凌　│海山公司（含刮│92.05.07│81500　 │辜晉興　│0000000 │0000000 │提出匯款│
│    │        │刮樂）        │        │        │        │        │        │單      │
├──┼────┼───────┼────┼────┼────┼────┼────┼────┤
│37  │呂雪珍　│刮刮樂信件（含│92.04.09│81500　 │辜晉興　│0000000 │0000000 │提出香港│
│    │　　　　│香港彩券局聯合│92.04.09│100000　│方介山　│0000000 │0000000 │彩券局聯│
│    │        │管理委員會登記│        │        │        │        │        │合管理委│
│    │        │費用收訖憑證）│        │        │        │        │        │員會登記│
│    │        │              │        │        │        │        │        │費用收訖│
│    │        │              │        │        │        │        │        │憑證、匯│
│    │        │              │        │        │        │        │        │出匯款申│
│    │        │              │        │        │        │        │        │請書、匯│
│    │        │              │        │        │        │        │        │款單    │
├──┼────┼───────┼────┼────┼────┼────┼────┼────┤
│38  │蔡寶順　│海山公司      │92.04.30│81500　 │辜晉興　│0000000 │0000000 │提出匯款│
│    │        │              │        │        │        │        │        │單      │
├──┼────┼───────┼────┼────┼────┼────┼────┼────┤
│39  │鄭惠婷　│海山公司      │92.03.26│81500   │辜晉興　│0000000 │0000000 │提出匯款│
│    │        │              │92.03.28│100000  │辜晉興　│0000000 │0000000 │單      │
│    │　　    │              │92.03.28│250000　│蔡易昌　│0000000 │0000000 │        │
├──┼────┼───────┼────┼────┼────┼────┼────┼────┤
│40  │張家鎔（│香港賽馬會彩券│92.03.31│金額合計│王洪偉　│0000000 │0000000 │提出自動│
│    │由其父張│局、支票、香港│92.04.23│0000000 │方介山　│0000000 │0000000 │櫃員機存│
│    │遠提起告│賽馬會彩券局聯│　　　　│　　　　│方介山　│0000000 │00000000│戶交易明│
│    │訴）　  │合委員會會員費│　　　　│　　　　│　　　　│　　　　│00　　　│細表、自│
│    │　　　　│用收訖憑證、會│        │        │        │        │        │動提款機│
│    │　　　　│員卡、契約書  │        │        │        │        │        │儲戶交易│
│    │　　　　│              │        │        │        │        │        │明細表、│
│    │        │              │        │        │        │        │        │匯款執據│
│    │        │              │        │        │        │        │        │、信封、│
│    │        │              │        │        │        │        │        │支票影本│
│    │        │              │        │        │        │        │        │、香港賽│
│    │        │              │        │        │        │        │        │馬會彩券│
│    │        │              │        │        │        │        │        │局聯合委│
│    │        │              │        │        │        │        │        │員會會員│
│    │        │              │        │        │        │        │        │費用收訖│
│    │        │              │        │        │        │        │        │憑證、契│
│    │        │              │        │        │        │        │        │約書、會│
│    │        │              │        │        │        │        │        │員卡    │
├──┼────┼───────┼────┼────┼────┼────┼────┼────┤
│41  │王冠女　│浩瀚公司（含海│92.02.21│合計金額│　　　　│0000000 │0000000 │        │
│    │        │山公司即時刮刮│        │0000000 │張幸明  │0000000 │0000000 │        │
│    │        │樂）          │        │        │        │        │        │        │
├──┼────┼───────┼────┼────┼────┼────┼────┼────┤
│42  │李麗玉　│海山公司、康柏│92.03.11│420000  │張德華　│0000000 │0000000 │詳見臺灣│
│    │        │公司（含刮刮樂│        │（起訴書│        │        │        │高等法院│
│    │　      │）            │        │誤載為  │        │        │        │95年度上│
│    │        │              │        │811500，│        │        │        │重訴字第│
│    │        │              │        │茲予更正│        │        │        │23號卷所│
│    │        │              │        │）      │        │        │        │提出之匯│
│    │        │              │        │　      │        │        │        │款單據  │
├──┼────┼───────┼────┼────┼────┼────┼────┼────┤
│43  │周蓮清　│海山、威普公司│92.04.03│合計金額│吳豐任　│0000000 │0000000 │提出匯款│
│    │        │、萊得公司（含│起分10次│0000000 │陳茗莉  │0000000 │0000000 │明細單總│
│    │　      │海山公司中獎函│匯款（起│        │王冠文  │0000000 │0000000 │覽、匯款│
│    │        │、即時刮刮樂、│訴書附表│        │辜晉興  │0000000 │0000000 │執據    │
│    │        │廣告單、創時代│漏載）  │        │張幸明  │0000000 │0000000 │        │
│    │        │衛星科技股份有│        │        │蔡易昌  │0000000 │0000000 │        │
│    │        │限公司中獎函、│        │        │潘順服  │        │00000000│        │
│    │        │即時刮刮樂、廣│        │        │        │        │16468   │        │
│    │        │告單、香港賽馬│        │        │周清群  │        │00000000│        │
│    │        │會會員卡、契約│        │        │        │        │45758   │        │
│    │        │書、香港彩券局│        │        │方介山  │0000000 │0000000 │        │
│    │        │收訖憑證）    │        │        │方介山  │        │000-0000│        │
│    │        │              │        │        │        │        │00000000│        │
│    │        │              │        │        │        │        │4975    │        │
├──┼────┼───────┼────┼────┼────┼────┼────┼────┤
│44  │蔡玉春　│海山公司（含刮│92.03.10│81500　 │        │0000000 │0000000 │提出自動│
│    │        │刮樂）        │92.03.10│100000  │        │0000000 │0000000 │櫃員機儲│
│    │        │              │        │        │        │        │        │戶交易明│
│    │　　    │              │        │        │        │        │        │細表、客│
│    │        │              │        │        │        │        │        │戶帳戶資│
│    │        │              │        │        │        │        │        │料、客戶│
│    │        │              │        │        │        │        │        │相關資料│
│    │        │              │        │        │        │        │        │查詢及更│
│    │        │              │        │        │        │        │        │正表、客│
│    │        │              │        │        │        │        │        │戶歷史交│
│    │        │              │        │        │        │        │        │易清單、│
│    │        │              │        │        │        │        │        │匯款單  │
└──┴────┴───────┴────┴────┴────┴────┴────┴────┘
附表二：
┌──┬───────┬───────────┬────────────┐
│編號│  品      名  │數        量          │  備                 考 │
├──┼───────┼───────────┼────────────┤
│1   │影印用黏貼標籤│40本                  │                        │
├──┼───────┼───────────┼────────────┤
│2   │香港賽馬會彩卷│548 個                │                        │
│    │聯合委員會手冊│                      │                        │
├──┼───────┼───────────┼────────────┤
│3   │大黃信封袋    │2261個                │                        │
├──┼───────┼───────────┼────────────┤
│4   │小黃信封袋    │910 個                │內均含詐騙廣告二份。    │
├──┼───────┼───────────┼────────────┤
│5   │會員費用收訖憑│650 張                │其中偽造趙景武、江奕武、│
│    │證            │                      │王莉印文及亥○○署押之會│
│    │              │                      │員費用收訖憑證共拾參張。│
├──┼───────┼───────────┼────────────┤
│6   │登記費用收訖憑│2400張                │其中偽造趙景武、江奕武、│
│    │證            │                      │王莉印文及甲○○署押之登│
│    │              │                      │記費用收訖憑證共拾參張。│
├──┼───────┼───────────┼────────────┤
│7   │前瞻科技集團認│17張                  │均含偽造黃憶成、鄭鴻達、│
│    │購憑證        │                      │林倍榮、前瞻科技集團印文│
├──┼───────┼───────────┼────────────┤
│8   │支票機        │2 台                  │                        │
├──┼───────┼───────────┼────────────┤
│9   │恆生銀行支票  │700 張                │1.票號AP0000000 、付款人│
│    │              │                      │  恆生銀行明安街分行、付│
│    │              │                      │  款地香港九龍紅磡明安街│
│    │              │                      │  18號之空白票據共375張 │
│    │              │                      │  。                    │
│    │              │                      │2.票號AP0000000 、付款人│
│    │              │                      │  及付款地同右之空白票據│
│    │              │                      │  共305 張。            │
│    │              │                      │3.發票人林倍榮、票號AP16│
│    │              │                      │  57095 、付款人及付款地│
│    │              │                      │  同上之支票共20張。    │
├──┼───────┼───────────┼────────────┤
│10  │捐贈感謝狀    │244 張                │                        │
├──┼───────┼───────────┼────────────┤
│11  │貴賓卡聲請書狀│888 張                │                        │
├──┼───────┼───────────┼────────────┤
│12  │電腦磁片      │50片                  │                        │
├──┼───────┼───────────┼────────────┤
│13  │貴賓卡        │11張                  │                        │
├──┼───────┼───────────┼────────────┤
│14  │戳章          │37個                  │                        │
├──┼───────┼───────────┼────────────┤
│15  │橡皮章        │2 盒                  │英文、數字各1 盒。      │
├──┼───────┼───────────┼────────────┤
│16  │公司行號姓名章│66個                  │                        │
├──┼───────┼───────────┼────────────┤
│17  │會員卡        │55張                  │                        │
├──┼───────┼───────────┼────────────┤
│18  │白色信封      │1200個                │                        │
├──┼───────┼───────────┼────────────┤
│19  │印泥          │6 盒                  │                        │
├──┼───────┼───────────┼────────────┤
│20  │印泥水        │1 盒                  │                        │
├──┼───────┼───────────┼────────────┤
│21  │電腦主機      │2 台                  │                        │
├──┼───────┼───────────┼────────────┤
│22  │簽約證明書    │578 張                │                        │
├──┼───────┼───────────┼────────────┤
│23  │精博顧問公司資│2 個                  │                        │
│    │料夾          │                      │                        │
├──┼───────┼───────────┼────────────┤
│24  │環保袋        │116 個                │                        │
├──┼───────┼───────────┼────────────┤
│25  │展驊投資顧問信│2763個                │                        │
│    │封資料        │                      │                        │
├──┼───────┼───────────┼────────────┤
│26  │鷹格電腦資訊信│1959個                │                        │
│    │封資料        │                      │                        │
├──┼───────┼───────────┼────────────┤
│27  │五元郵票      │51140張               │                        │
│    │（無鋸齒邊）  │                      │                        │
├──┼───────┼───────────┼────────────┤
│28  │五元郵票      │8500張                │                        │
│    │（有鋸齒邊）  │                      │                        │
├──┼───────┼───────────┼────────────┤
│29  │宅即便運條    │62張                  │                        │
├──┼───────┼───────────┼────────────┤
│30  │刮刮樂詐騙廣告│500封                 │                        │
│    │信件          │                      │                        │
└──┴───────┴───────────┴────────────┘
附表三：
┌──┬───────┬───────────┬────────────┐
│編號│  品      名  │數        量          │  備                 考 │
├──┼───────┼───────────┼────────────┤
│1   │偽造之梁谷信印│1 枚                  │                        │
│    │章            │                      │                        │
├──┼───────┼───────────┼────────────┤
│2   │被告吳賢鋒所有│1 份                  │如本院92年度簡字第4058號│
│    │偽造之房屋租賃│                      │乙案偵查卷內警察局報告書│
│    │契約書        │                      │第21頁正面所示，含偽造之│
│    │              │                      │梁谷信署押、印文各1 枚  │
├──┼───────┼───────────┼────────────┤
│3   │李森雄所有房屋│1 枚                  │如本院92年度簡字第4058號│
│    │租賃契約書上偽│                      │乙案偵查卷內警察局報告書│
│    │造之梁谷信署押│                      │第21頁正面所示，含偽造之│
│    │及印文        │                      │梁谷信署押、印文各1枚   │
└──┴───────┴───────────┴────────────┘
附表四：
┌──┬──────────┬─────┬────┬──────────┐
│編號│名  稱              │ 數  量   │所 有 人│備  註              │
├──┼──────────┼─────┼────┼──────────┤
│1   │帳冊及電話聯絡簿    │6 本      │李朝裕  │桃園縣蘆竹鄉○○○街│
│    │                    │          │        │136號18號1樓查扣物品│
├──┼──────────┼─────┼────┼──────────┤
│2   │行動電話            │11支      │同上    │臺中市○○街11號4 樓│
│    │                    │          │        │所查扣物品          │
├──┼──────────┼─────┼────┼──────────┤
│3   │SIM 卡              │5 張      │同上    │同上                │
├──┼──────────┼─────┼────┼──────────┤
│4   │銀行存摺            │26本      │同上    │同上                │
├──┼──────────┼─────┼────┼──────────┤
│5   │行動電話            │25支      │同上    │桃園縣桃園市○○路  │
│    │                    │          │        │485號查扣物品       │
├──┼──────────┼─────┼────┼──────────┤
│6   │存摺                │4 本      │同上    │同上                │
├──┼──────────┼─────┼────┼──────────┤
│7   │銀行存摺            │43本      │同上    │92年度保管字第4708號│
├──┼──────────┼─────┼────┼──────────┤
│8   │提款卡              │29張      │同上    │同上                │
├──┼──────────┼─────┼────┼──────────┤
│9   │行動電話SIM 卡      │40張      │同上    │同上                │
├──┼──────────┼─────┼────┼──────────┤
│10  │新台幣              │0000000元 │同上    │同上                │
├──┼──────────┼─────┼────┼──────────┤
│11  │新台幣              │100300 元 │同上    │ 92年度保字第6985號 │
├──┼──────────┼─────┼────┼──────────┤
│12  │臺灣大哥大SIM 卡    │5 張      │吳景淇  │                    │
├──┼──────────┼─────┼────┼──────────┤
│13  │遠傳SIM 卡          │12張      │同上    │                    │
├──┼──────────┼─────┼────┼──────────┤
│14  │中華電信SIM 卡      │5 張      │同上    │                    │
├──┼──────────┼─────┼────┼──────────┤
│15  │行動電話            │4 支      │同上    │                    │
├──┼──────────┼─────┼────┼──────────┤
│16  │行動電話            │4 支      │蔡玉屏  │                    │
└──┴──────────┴─────┴────┴──────────┘
附表五：
┌──┬──────────┬─────┬────┬──────────┐
│編號│名  稱              │ 數  量   │所 有 人│備  註              │
├──┼──────────┼─────┼────┼──────────┤
│1   │人民幣              │4300元    │李朝裕  │桃園縣蘆竹鄉○○○街│
│    │                    │          │        │136 號18號1 樓所查扣│
│    │                    │          │        │之物品              │
├──┼──────────┼─────┼────┼──────────┤
│2   │港幣                │3500元    │同上    │同上                │
├──┼──────────┼─────┼────┼──────────┤
│3   │澳幣                │100 元    │同上    │同上                │
├──┼──────────┼─────┼────┼──────────┤
│4   │手錶                │1 只      │同上    │同上                │
├──┼──────────┼─────┼────┼──────────┤
│5   │中國銀行澳門分行存摺│1 本      │同上    │同上                │
├──┼──────────┼─────┼────┼──────────┤
│6   │香港匯豐銀行存摺    │1 本      │同上    │同上                │
├──┼──────────┼─────┼────┼──────────┤
│7   │統一綜合證券電腦報表│6 張      │同上    │同上                │
├──┼──────────┼─────┼────┼──────────┤
│8   │手錶（萬寶隆）      │2 只      │同上    │同上                │
├──┼──────────┼─────┼────┼──────────┤
│9   │房屋租賃契約書      │1 本      │同上    │同上                │
├──┼──────────┼─────┼────┼──────────┤
│10  │錄音筆              │1 支      │同上    │同上                │
├──┼──────────┼─────┼────┼──────────┤
│11  │護照                │4 本      │同上    │同上                │
├──┼──────────┼─────┼────┼──────────┤
│12  │大陸通行證          │4 本      │同上    │同上                │
├──┼──────────┼─────┼────┼──────────┤
│13  │香港入境許可證      │1 本      │同上    │同上                │
├──┼──────────┼─────┼────┼──────────┤
│14  │匯豐銀行支票簿      │2 本      │同上    │同上                │
├──┼──────────┼─────┼────┼──────────┤
│15  │印章                │7 枚      │同上    │同上                │
├──┼──────────┼─────┼────┼──────────┤
│16  │股票交易資料        │1 批      │同上    │同上                │
├──┼──────────┼─────┼────┼──────────┤
│17  │保險箱（內有手錶5 只│1 只      │同上    │同上                │
│    │、泰幣9360元、加幣10│          │        │                    │
│    │元、臺中國際育樂股票│          │        │                    │
│    │1 張、BMW 車鑰匙1 把│          │        │                    │
│    │）                  │          │        │                    │
├──┼──────────┼─────┼────┼──────────┤
│18  │黃金戒指（1 兩6 錢2 │12只      │同上    │同上                │
│    │分）                │          │        │                    │
├──┼──────────┼─────┼────┼──────────┤
│19  │K 金戒指            │4 只      │同上    │同上                │
├──┼──────────┼─────┼────┼──────────┤
│20  │黃金心型綴子（1錢4釐│1 只      │同上    │同上                │
│    │）                  │          │        │                    │
├──┼──────────┼─────┼────┼──────────┤
│21  │玉石鑲K 金綴子      │1 只      │同上    │同上                │
├──┼──────────┼─────┼────┼──────────┤
│22  │K 金項鍊            │2 條      │同上    │同上                │
├──┼──────────┼─────┼────┼──────────┤
│23  │K 金項鍊            │3 條      │同上    │同上                │
├──┼──────────┼─────┼────┼──────────┤
│24  │鑽石項鍊（1.01克拉）│1 條      │同上    │同上                │
├──┼──────────┼─────┼────┼──────────┤
│25  │銀項鍊              │1 條      │同上    │同上                │
├──┼──────────┼─────┼────┼──────────┤
│26  │黃金手鍊1           │1 條      │同上    │同上                │
│    │3錢4分4釐           │          │        │                    │
├──┼──────────┼─────┼────┼──────────┤
│27  │黃金手鍊2           │1 條      │同上    │同上                │
│    │2錢8分              │          │        │                    │
├──┼──────────┼─────┼────┼──────────┤
│28  │黃金手鍊3           │1 條      │同上    │同上                │
│    │3錢9釐              │          │        │                    │
├──┼──────────┼─────┼────┼──────────┤
│29  │黃金手鍊4           │1 條      │同上    │同上                │
│    │1錢8分8釐           │          │        │                    │
├──┼──────────┼─────┼────┼──────────┤
│30  │黃金手鍊5           │1 條      │同上    │同上                │
│    │1錢2分6釐           │          │        │                    │
├──┼──────────┼─────┼────┼──────────┤
│31  │黃金手鍊6           │1 條      │同上    │同上                │
│    │1錢2分8釐           │          │        │                    │
├──┼──────────┼─────┼────┼──────────┤
│32  │黃金手鍊7           │1 條      │同上    │同上                │
│    │1錢2分5釐           │          │        │                    │
├──┼──────────┼─────┼────┼──────────┤
│33  │黃金手鍊8           │1條       │同上    │同上                │
│    │1錢2分3釐           │          │        │                    │
├──┼──────────┼─────┼────┼──────────┤
│34  │黃金手鍊1           │1 條      │同上    │同上                │
│    │5錢1分2釐           │          │        │                    │
├──┼──────────┼─────┼────┼──────────┤
│35  │黃金手鍊2           │1 條      │同上    │同上                │
│    │5錢1分2釐           │          │        │                    │
├──┼──────────┼─────┼────┼──────────┤
│36  │男用手錶（1）       │1 只      │同上    │同上                │
│    │FRANCKMULLER牌黑色皮│          │        │                    │
│    │帶錶                │          │        │                    │
├──┼──────────┼─────┼────┼──────────┤
│37  │男用手錶（2）       │1 只      │同上    │同上                │
│    │PATEK－PHILIPPE牌黑 │          │        │                    │
│    │色皮帶錶            │          │        │                    │
├──┼──────────┼─────┼────┼──────────┤
│38  │男用手錶（3）       │1 只      │同上    │同上                │
│    │CHOPARD牌黑色皮帶錶 │          │        │                    │
│    │                    │          │        │                    │
├──┼──────────┼─────┼────┼──────────┤
│39  │男用手錶（4）       │1 只      │同上    │同上                │
│    │CARTIER牌咖啡色皮帶 │          │        │                    │
│    │錶                  │          │        │                    │
├──┼──────────┼─────┼────┼──────────┤
│40  │男用手錶（5）       │1 只      │同上    │同上                │
│    │CHOPARD牌黑色皮帶錶 │          │        │                    │
├──┼──────────┼─────┼────┼──────────┤
│41  │男用手錶（6）       │1 只      │同上    │同上                │
│    │CARTIER牌灰色皮帶錶 │          │        │                    │
├──┼──────────┼─────┼────┼──────────┤
│42  │男用手錶（7）       │1 只      │同上    │同上                │
│    │BMW牌黑色皮帶錶     │          │        │                    │
├──┼──────────┼─────┼────┼──────────┤
│43  │男用手錶（8）       │1 只      │同上    │同上                │
│    │MONTBLANC牌黑色皮帶 │          │        │                    │
│    │錶                  │          │        │                    │
├──┼──────────┼─────┼────┼──────────┤
│44  │女用手錶（1）       │1 只      │同上    │同上                │
│    │TIFFANY＆CO牌黑色皮 │          │        │                    │
│    │帶表                │          │        │                    │
├──┼──────────┼─────┼────┼──────────┤
│45  │女用手錶（2）       │1 只      │同上    │同上                │
│    │JB－BLANCPAIN牌金屬 │          │        │                    │
│    │錶帶                │          │        │                    │
├──┼──────────┼─────┼────┼──────────┤
│46  │女用手錶（3）       │1只       │同上    │同上                │
│    │CARTIER牌紫色皮帶錶 │          │        │                    │
├──┼──────────┼─────┼────┼──────────┤
│47  │女用手錶（7）       │1 只      │同上    │同上                │
│    │CARTIER牌米色皮帶錶 │          │        │                    │
├──┼──────────┼─────┼────┼──────────┤
│48  │女用手錶（5）       │1 只      │同上    │同上                │
│    │CARTIER牌褐色皮帶錶 │          │        │                    │
├──┼──────────┼─────┼────┼──────────┤
│49  │女用手錶（6）       │1 只      │同上    │同上                │
│    │OMEGA牌金屬錶帶     │          │        │                    │
├──┼──────────┼─────┼────┼──────────┤
│50  │女用手錶（7）       │1 只      │同上    │同上                │
│    │GUCCI牌金色金屬錶帶 │          │        │                    │
├──┼──────────┼─────┼────┼──────────┤
│51  │女用手錶（8）       │1 只      │同上    │同右                │
│    │MONTBLANC牌黑色皮帶 │          │        │                    │
│    │錶                  │          │        │                    │
├──┼──────────┼─────┼────┼──────────┤
│52  │BMW 廠車牌號碼U9-225│1 只      │同上    │桃園市○○路485 號查│
│    │5車輛               │          │        │扣物品              │
├──┼──────────┼─────┼────┼──────────┤
│53  │車牌號碼B2-2155 車輛│1 輛      │同上    │92偵17805IIIP196     │
│    │                    │          │        │財政部財產總歸戶及所│
│    │                    │          │        │得資料              │
├──┼──────────┼─────┼────┼──────────┤
│54  │建物謄本（坐落花蓮縣│面積：    │同上    │財政部財產總歸戶及所│
│    │吉安鄉○○○○街188 │299.3平方 │        │得資料              │
│    │之1 號）            │公尺      │        │                    │
├──┼──────────┼─────┼────┼──────────┤
│55  │土地謄本（坐落花蓮縣│面積：3148│同上    │同上                │
│    │吉安鄉○○段0678號）│.78平方公 │        │                    │
│    │                    │尺        │        │                    │
├──┼──────────┼─────┼────┼──────────┤
│56  │土地謄本（坐落花蓮縣│面積：115.│同上    │同上                │
│    │吉安鄉○○段06979 號│96平方公尺│        │                    │
│    │）                  │          │        │                    │
├──┼──────────┼─────┼────┼──────────┤
│57  │土地謄本（坐落花蓮縣│面積：6.34│同上    │同上                │
│    │吉安鄉○○段0682號）│平方公尺  │        │                    │
├──┼──────────┼─────┼────┼──────────┤
│58  │土地謄本（坐落花蓮縣│面積：964.│同上    │同上                │
│    │吉安鄉○○段0683號）│28平方公尺│        │                    │
├──┼──────────┼─────┼────┼──────────┤
│59  │土地謄本（坐落花蓮縣│面積：1590│同上    │同上                │
│    │吉安鄉○○段0684號）│.58平方公 │        │                    │
│    │                    │尺        │        │                    │
├──┼──────────┼─────┼────┼──────────┤
│60  │土地謄本（坐落花蓮縣│面積：779.│同上    │同上                │
│    │吉安鄉○○段0776號）│06平方公尺│        │                    │
├──┼──────────┼─────┼────┼──────────┤
│61  │土地謄本（坐落花蓮縣│面積：136.│同上    │同右                │
│    │吉安鄉○○段1996號）│45平方公尺│        │                    │
├──┼──────────┼─────┼────┼──────────┤
│62  │禾伸堂企業股份有限公│76000 股  │同上    │同上                │
│    │司股票              │          │        │                    │
├──┼──────────┼─────┼────┼──────────┤
│63  │精英電腦股份有限公司│71500 股  │同上    │同上                │
│    │股票                │          │        │                    │
├──┼──────────┼─────┼────┼──────────┤
│64  │易欣技術工程股份有限│482600股  │同上    │同上                │
│    │公司股票            │          │        │                    │
├──┼──────────┼─────┼────┼──────────┤
│65  │元大京華證券股份有限│0000000股 │同上    │同上                │
│    │公司股票            │          │        │                    │
├──┼──────────┼─────┼────┼──────────┤
│66  │寶來證券股份有限公司│0000000股 │同上    │同上                │
│    │股聘                │          │        │                    │
├──┼──────────┼─────┼────┼──────────┤
│67  │勤美股份有限公司股票│106000股  │同上    │同上                │
├──┼──────────┼─────┼────┼──────────┤
│68  │國泰化工廠股份有限公│0000000 股│同上    │同上                │
│    │司股票              │          │        │                    │
├──┼──────────┼─────┼────┼──────────┤
│59  │固緯電子實業股份有限│55000 股  │同上    │同上                │
│    │公司股票            │          │        │                    │
├──┼──────────┼─────┼────┼──────────┤
│70  │中強電子股份有限公司│100000股  │同上    │同上                │
│    │股票                │          │        │                    │
├──┼──────────┼─────┼────┼──────────┤
│71  │華通電腦股份有限公司│60000 股  │同上    │同上                │
│    │股票                │          │        │                    │
├──┼──────────┼─────┼────┼──────────┤
│72  │旺宏電子股份有限公司│669260股  │同上    │同上                │
│    │股票                │          │        │                    │
├──┼──────────┼─────┼────┼──────────┤
│73  │益華營造股份有限公司│600000股  │同上    │同上                │
│    │股票                │          │        │                    │
├──┼──────────┼─────┼────┼──────────┤
│74  │手錶                │16只      │同上    │同上                │
├──┼──────────┼─────┼────┼──────────┤
│75  │台胞證              │5 本      │同上    │同上                │
├──┼──────────┼─────┼────┼──────────┤
│76  │護照                │5 本      │同上    │同上                │
├──┼──────────┼─────┼────┼──────────┤
│77  │香港入境許可證      │1 本      │同上    │同上                │
├──┼──────────┼─────┼────┼──────────┤
│78  │金項鍊              │10條      │同上    │同上                │
├──┼──────────┼─────┼────┼──────────┤
│79  │TIFFANY 項鍊        │7 條      │同上    │同上                │
├──┼──────────┼─────┼────┼──────────┤
│80  │錄音筆              │1 枝      │同上    │同上                │
├──┼──────────┼─────┼────┼──────────┤
│81  │玉墜子              │1 個      │同上    │同上                │
├──┼──────────┼─────┼────┼──────────┤
│82  │金墜子              │1 個      │同上    │同上                │
├──┼──────────┼─────┼────┼──────────┤
│83  │戒指                │1 個      │同上    │同上                │
├──┼──────────┼─────┼────┼──────────┤
│84  │保險箱鑰匙          │1 把      │同上    │同上                │
├──┼──────────┼─────┼────┼──────────┤
│85  │印章                │20枚      │同上    │同上                │
├──┼──────────┼─────┼────┼──────────┤
│86  │員工勤務卡          │14張      │同上    │同上                │
├──┼──────────┼─────┼────┼──────────┤
│87  │支票                │2 本      │同上    │同上                │
├──┼──────────┼─────┼────┼──────────┤
│88  │房屋租賃契約書      │1 本      │同上    │同上                │
├──┼──────────┼─────┼────┼──────────┤
│89  │保險箱              │1 只      │同上    │同上                │
├──┼──────────┼─────┼────┼──────────┤
│90  │信用卡              │24張      │同上    │同上                │
│    │                    │          │        │                    │
├──┼──────────┼─────┼────┼──────────┤
│91  │人民幣              │6320.2元  │李朝裕  │92年度保字第6985號  │
├──┼──────────┼─────┼────┼──────────┤
│92  │港幣                │7300元    │同上    │同上                │
├──┼──────────┼─────┼────┼──────────┤
│93  │菲律賓披索          │370 元    │同上    │同上                │
├──┼──────────┼─────┼────┼──────────┤
│94  │美金                │631 元    │同上    │同上                │
├──┼──────────┼─────┼────┼──────────┤
│95  │韓幣                │11000 元  │同上    │同上                │
├──┼──────────┼─────┼────┼──────────┤
│96  │加拿大幣            │10元      │同上    │同上                │
├──┼──────────┼─────┼────┼──────────┤
│97  │歐元                │10元      │同上    │同上                │
├──┼──────────┼─────┼────┼──────────┤
│98  │泰國泰銖            │9360元    │同上    │同上                │
├──┼──────────┼─────┼────┼──────────┤
│99  │金項鍊              │1 條      │楊秋香  │                    │
├──┼──────────┼─────┼────┼──────────┤
│100 │泰銖                │9360元    │同上    │                    │
├──┼──────────┼─────┼────┼──────────┤
│101 │韓幣                │11000 元  │同上    │                    │
├──┼──────────┼─────┼────┼──────────┤
│102 │加拿大幣            │10元      │同上    │                    │
├──┼──────────┼─────┼────┼──────────┤
│103 │人民幣              │2 角      │同上    │                    │
├──┼──────────┼─────┼────┼──────────┤
│104 │紫水晶手環          │1 只      │同上    │                    │
├──┼──────────┼─────┼────┼──────────┤
│105 │紫水晶戒指          │1 只      │同上    │                    │
├──┼──────────┼─────┼────┼──────────┤
│106 │象牙印章            │2 枚      │同上    │                    │
├──┼──────────┼─────┼────┼──────────┤
│107 │印章                │2 枚      │同上    │                    │
├──┼──────────┼─────┼────┼──────────┤
│108 │金戒指              │11只      │同上    │                    │
├──┼──────────┼─────┼────┼──────────┤
│109 │K 金戒指            │2 只      │同上    │                    │
├──┼──────────┼─────┼────┼──────────┤
│110 │玉戒指              │1 只      │同上    │                    │
├──┼──────────┼─────┼────┼──────────┤
│111 │玉墜子              │2 個      │同上    │                    │
├──┼──────────┼─────┼────┼──────────┤
│112 │金墜子              │1 個      │同上    │                    │
├──┼──────────┼─────┼────┼──────────┤
│113 │台中國際育樂股票    │1 張      │同上    │                    │
├──┼──────────┼─────┼────┼──────────┤
│114 │FRANKMULLER 手錶    │1 只      │同上    │                    │
├──┼──────────┼─────┼────┼──────────┤
│115 │卡蒂亞手錶          │1 只      │同上    │                    │
├──┼──────────┼─────┼────┼──────────┤
│116 │百達斐麗手錶        │1 只      │同上    │                    │
├──┼──────────┼─────┼────┼──────────┤
│117 │蕭邦手錶（794050）  │1 只      │同上    │                    │
├──┼──────────┼─────┼────┼──────────┤
│118 │蕭邦手錶（0000000000│1 只      │同上    │                    │
├──┼──────────┼─────┼────┼──────────┤
│119 │證券存摺            │3 本      │同上    │                    │
├──┼──────────┼─────┼────┼──────────┤
│120 │提款卡              │1 張      │同上    │                    │
├──┼──────────┼─────┼────┼──────────┤
│121 │建物所有權狀        │2 張      │同上    │                    │
├──┼──────────┼─────┼────┼──────────┤
│122 │土地所有權狀        │1 張      │同上    │                    │
├──┼──────────┼─────┼────┼──────────┤
│123 │BMW 車鑰匙          │1 把      │同上    │                    │
├──┼──────────┼─────┼────┼──────────┤
│124 │諾基亞3310序號350605│1 支      │廖曉玲  │                    │
│    │000000000           │          │        │                    │
├──┼──────────┼─────┼────┼──────────┤
│125 │華南銀行帳戶        │1 張      │同上    │                    │
├──┼──────────┼─────┼────┼──────────┤
│126 │華南銀行提款卡      │1 張      │同上    │                    │
├──┼──────────┼─────┼────┼──────────┤
│127 │第一銀行提款卡      │1 張      │同上    │                    │
├──┼──────────┼─────┼────┼──────────┤
│128 │台新銀行預備金金卡  │1 張      │同上    │                    │
├──┼──────────┼─────┼────┼──────────┤
│129 │土地銀行金融卡      │1 張      │同上    │                    │
├──┼──────────┼─────┼────┼──────────┤
│130 │彰化銀行帳戶        │1 張      │同上    │                    │
├──┼──────────┼─────┼────┼──────────┤
│131 │提款卡              │7 張      │蔡玉屏、│                    │
│    │                    │          │吳璟淇、│                    │
│    │                    │          │溫秀琴  │                    │
├──┼──────────┼─────┼────┼──────────┤
│132 │現金                │17500 元  │蔡玉屏  │                    │
├──┼──────────┼─────┼────┼──────────┤
│133 │建物所有權狀        │1 張      │吳璟淇  │                    │
├──┼──────────┼─────┼────┼──────────┤
│134 │土地所有權狀        │1 張      │同上    │                    │
├──┼──────────┼─────┼────┼──────────┤
│135 │玉山銀行存摺        │1 本      │同上    │                    │
├──┼──────────┼─────┼────┼──────────┤
│136 │新竹企銀金融卡      │2 張      │同上    │                    │
├──┼──────────┼─────┼────┼──────────┤
│137 │大安銀行金融卡      │1 張      │同上    │                    │
├──┼──────────┼─────┼────┼──────────┤
│138 │MOTOROLA行動電話    │1 支      │同上    │                    │
├──┼──────────┼─────┼────┼──────────┤
│139 │遠傳易通卡          │1 張      │同上    │                    │
├──┼──────────┼─────┼────┼──────────┤
│140 │BLANCPAIN 女用鑽錶  │1 只      │同上    │                    │
├──┼──────────┼─────┼────┼──────────┤
│141 │卡蒂亞女錶（369229M │1 只      │同上    │                    │
│    │G）                 │          │        │                    │
├──┼──────────┼─────┼────┼──────────┤
│142 │卡蒂亞女錶（455904C │1 只      │同上    │                    │
│    │D）                 │          │        │                    │
├──┼──────────┼─────┼────┼──────────┤
│143 │卡蒂亞女鑽錶（607305│1 只      │同上    │
│    │MG）                │          │        │                    │
├──┼──────────┼─────┼────┼──────────┤
│144 │GUCCI 女錶          │1 只      │同上    │                    │
├──┼──────────┼─────┼────┼──────────┤
│145 │TIFFANY 女錶        │1 只      │同上    │                    │
├──┼──────────┼─────┼────┼──────────┤
│146 │TIFFANY 女戒        │1 枚      │同上    │                    │
├──┼──────────┼─────┼────┼──────────┤
│147 │TIFFANY 項鍊（NO1） │1 條      │同上    │                    │
├──┼──────────┼─────┼────┼──────────┤
│148 │TIFFANY 項鍊（NO2） │1 條      │同上    │                    │
├──┼──────────┼─────┼────┼──────────┤
│149 │TIFFANY 項鍊（NO3 ）│1 條      │同上    │                    │
├──┼──────────┼─────┼────┼──────────┤
│150 │TIFFANY 項鍊（NO4） │1 條      │同上    │                    │
├──┼──────────┼─────┼────┼──────────┤
│151 │TIFFANY 項鍊（NO5） │1 條      │同上    │                    │
├──┼──────────┼─────┼────┼──────────┤
│152 │帳冊                │2 張      │同上    │                    │
├──┼──────────┼─────┼────┼──────────┤
│153 │新台幣              │8400元    │同上    │                    │
├──┼──────────┼─────┼────┼──────────┤
│154 │美金                │100 元    │同上    │                    │
├──┼──────────┼─────┼────┼──────────┤
│155 │歐元                │10元      │同上    │                    │
├──┼──────────┼─────┼────┼──────────┤
│156 │儲金簿              │2 本      │同上    │                    │
├──┼──────────┼─────┼────┼──────────┤
│157 │信用卡              │5 張      │同上    │                    │
├──┼──────────┼─────┼────┼──────────┤
│158 │提款卡              │7 張      │同上    │                    │
├──┼──────────┼─────┼────┼──────────┤
│159 │保險箱鎖匙          │1 支      │同上    │                    │
└──┴──────────┴─────┴────┴──────────┘
附表六：
┌──┬───────────┬────┬────┬──────────┐
│編號│名  稱                │數  量  │所 有 人│備  註              │
├──┼───────────┼────┼────┼──────────┤
│1   │彰化銀行存摺          │1本     │萬繼聖  │花蓮縣光復鄉大萬村林│
│    │戶名：賴文彥          │        │        │森路646號查扣物品   │
│    │帳號：00000000000-000 │        │        │                    │
├──┼───────────┼────┼────┼──────────┤
│2   │第一銀行存摺          │同上    │同上    │同上                │
│    │戶名：陳信吉          │        │        │                    │
│    │帳號：00000000000     │        │        │                    │
├──┼───────────┼────┼────┼──────────┤
│3   │花蓮市第一信用合作社存│同上    │同上    │同上                │
│    │摺                    │        │        │                    │
│    │戶名：陳仁和          │        │        │                    │
│    │帳號：0000000000000-0 │        │        │                    │
├──┼───────────┼────┼────┼──────────┤
│4   │日盛證券存摺          │同上    │同上    │同上                │
│    │戶名：穆梅秀          │        │        │                    │
│    │帳號：116K15941-8     │        │        │                    │
├──┼───────────┼────┼────┼──────────┤
│5   │日盛證券存摺          │同上    │同上    │同上                │
│    │戶名：穆梅秀          │        │        │                    │
│    │帳號：00000000-0      │        │        │                    │
├──┼───────────┼────┼────┼──────────┤
│6   │中國信託商業銀行花蓮分│同上    │同上    │同上                │
│    │行存摺                │        │        │                    │
│    │戶名：穆梅秀          │        │        │                    │
│    │帳號：000000000000    │        │        │                    │
├──┼───────────┼────┼────┼──────────┤
│7   │臺灣銀行存摺          │同上    │同上    │同上                │
│    │戶名：穆梅秀          │        │        │                    │
│    │帳號：000000000000    │        │        │                    │
├──┼───────────┼────┼────┼──────────┤
│8   │光復郵局存摺          │同上    │同上    │同上                │
│    │戶名：穆梅秀          │        │        │                    │
│    │帳號：00000000000000  │        │        │                    │
├──┼───────────┼────┼────┼──────────┤
│9   │光豐地區農會          │同上    │同上    │同上                │
│    │戶名：穆梅秀          │        │        │                    │
│    │帳號：0000000000000   │        │        │                    │
├──┼───────────┼────┼────┼──────────┤
│10  │寶島銀行存摺          │同上    │同上    │同上                │
│    │戶名：萬繼聖          │        │        │                    │
│    │帳號：00000000000000  │        │        │                    │
├──┼───────────┼────┼────┼──────────┤
│11  │日盛證券存摺          │同上    │同上    │同上                │
│    │戶名：萬繼聖          │        │        │                    │
│    │帳號：116B0000000     │        │        │                    │
├──┼───────────┼────┼────┼──────────┤
│12  │日盛證券存摺          │同上    │同上    │同上                │
│    │戶名：萬繼聖          │        │        │                    │
│    │帳號：116K172945      │        │        │                    │
├──┼───────────┼────┼────┼──────────┤
│13  │日盛證券存摺          │同上    │同上    │同上                │
│    │戶名：萬繼聖          │        │        │                    │
│    │帳號：0000000000      │        │        │                    │
├──┼───────────┼────┼────┼──────────┤
│14  │光豐地區農會          │同上    │同上    │同上                │
│    │戶名：萬繼聖          │        │        │                    │
│    │帳號：00000000000000  │        │        │                    │
├──┼───────────┼────┼────┼──────────┤
│15  │中國信託商業銀行花蓮分│同上    │同上    │同上                │
│    │行存摺                │        │        │                    │
│    │戶名：萬繼聖          │        │        │                    │
│    │帳號：000000000000    │        │        │                    │
├──┼───────────┼────┼────┼──────────┤
│16  │第一商業銀行存摺      │同上    │同上    │同上                │
│    │戶名：萬繼聖          │        │        │                    │
│    │帳號：00000000000     │        │        │                    │
├──┼───────────┼────┼────┼──────────┤
│17  │臺灣銀行存摺          │同上    │同上    │同上                │
│    │戶名：萬繼聖          │        │        │                    │
│    │帳號：000000000000    │        │        │                    │
├──┼───────────┼────┼────┼──────────┤
│18  │光復郵局存摺          │同上    │同上    │同上                │
│    │戶名：萬繼聖          │        │        │                    │
│    │帳號：0000000000000-0 │        │        │                    │
├──┼───────────┼────┼────┼──────────┤
│19  │第一商業銀行          │同上    │同上    │同上                │
│    │戶名：萬繼聖          │        │        │                    │
│    │帳號：00000000000     │        │        │                    │
├──┼───────────┼────┼────┼──────────┤
│20  │電話IC卡              │2張     │同上    │同上                │
│    │                      │        │        │                    │
├──┼───────────┼────┼────┼──────────┤
│21  │中國信託商業銀行金融卡│2張     │同上    │同上                │
│    │卡號：0000000000000   │        │        │                    │
│    │卡號：0000000000000   │        │        │                    │
├──┼───────────┼────┼────┼──────────┤
│22  │國泰銀行萬事達信用卡  │1張     │同上    │同上                │
│    │卡號：0000000000000000│        │        │                    │
├──┼───────────┼────┼────┼──────────┤
│23  │中國信託商業銀行萬事達│同上    │同上    │同上                │
│    │信用卡                │        │        │                    │
│    │卡號：0000000000000000│        │        │                    │
├──┼───────────┼────┼────┼──────────┤
│24  │花旗銀行威士信用卡    │同上    │同上    │同上                │
│    │卡號：0000000000000000│        │        │                    │
├──┼───────────┼────┼────┼──────────┤
│25  │臺灣積體電路製造股份有│同上    │同上    │同上                │
│    │限公司股利憑單        │        │        │                    │
│    │戶名：穆梅秀          │        │        │                    │
│    │J0EQ0000000           │        │        │                    │
├──┼───────────┼────┼────┼──────────┤
│26  │臺灣積體電路製造股份有│同上    │同上    │同上                │
│    │限公司所得扣繳暨免扣繳│        │        │                    │
│    │憑單                  │        │        │                    │
│    │戶名：穆梅秀          │        │        │                    │
│    │J0EQ0000000           │        │        │                    │
├──┼───────────┼────┼────┼──────────┤
│27  │郵政跨行匯款申請書    │同上    │同上    │同上                │
│    │戶名：穆梅秀          │        │        │                    │
│    │帳號：000000000000    │        │        │                    │
├──┼───────────┼────┼────┼──────────┤
│28  │郵政跨行匯款申請書    │同上    │同上    │同上                │
│    │戶名：陳信吉          │        │        │                    │
│    │帳號：00000000000     │        │        │                    │
├──┼───────────┼────┼────┼──────────┤
│29  │日盛證券買賣對帳單    │11張    │同上    │同上                │
│    │戶名：萬繼聖          │        │        │                    │
├──┼───────────┼────┼────┼──────────┤
│30  │日盛證券買賣對帳單    │2張     │同上    │同上                │
│    │戶名：穆梅秀          │        │        │                    │
├──┼───────────┼────┼────┼──────────┤
│31  │日盛證券買賣補繳通知  │1張     │同上    │同上                │
│    │戶名：穆梅秀          │        │        │                    │
├──┼───────────┼────┼────┼──────────┤
│32  │大華證券買賣對帳單    │同上    │同上    │同上                │
│    │戶名：陳信吉          │        │        │                    │
├──┼───────────┼────┼────┼──────────┤
│33  │行動電話摩托羅拉V3688X│1支     │同上    │同上                │
│    │序號：000000000000000 │        │        │                    │
├──┼───────────┼────┼────┼──────────┤
│34  │行動電話摩托羅拉V3688X│1支     │同上    │同上                │
│    │序號：000000000000000 │        │        │                    │
├──┼───────────┼────┼────┼──────────┤
│35  │行動電話諾基亞6150    │1支     │同上    │同上                │
├──┼───────────┼────┼────┼──────────┤
│36  │ＡＰ男女對錶          │2支     │同上    │同上                │
├──┼───────────┼────┼────┼──────────┤
│37  │伯爵男錶              │1支     │同上    │同上                │
├──┼───────────┼────┼────┼──────────┤
│38  │BMW 廠車牌號碼8L-5281 │1支     │同上    │同上                │
│    │號車輛（登記名義人洪嘉│        │        │                    │
│    │琳鑰匙                │        │        │                    │
├──┼───────────┼────┼────┼──────────┤
│39  │同上車輛車籍資料      │1份     │同上    │同上                │
├──┼───────────┼────┼────┼──────────┤
│40  │同上車輛              │1輛     │同上    │同上                │
├──┼───────────┼────┼────┼──────────┤
│41  │行動電話摩托羅拉V3688X│1支     │同上    │花蓮縣光復鄉大全村2 │
│    │                      │        │        │弄1 號所查扣之物品  │
├──┼───────────┼────┼────┼──────────┤
│42  │SIM 卡（0000000000）  │1張     │同上    │同上                │
├──┼───────────┼────┼────┼──────────┤
│43  │土地謄本（坐落花蓮縣鳳│面積：95│同上    │財政部財產總歸戶及所│
│    │林鎮○○○段0830號）  │27.98平 │        │得資料92偵字第17805 │
│    │                      │方公尺  │        │號偵查卷第3 宗      │
│    │                      │        │        │                    │
│    │                      │        │        │                    │
│    │                      │        │        │                    │
│    │                      │        │        │                    │
│    │                      │        │        │                    │
├──┼───────────┼────┼────┼──────────┤
│44  │宏碁電腦股份有限公司股│20648股 │同上    │同上                │
│    │票                    │        │        │                    │
├──┼───────────┼────┼────┼──────────┤
│45  │佑辰汽車有限公司股票  │25000股 │同上    │同上                │
├──┼───────────┼────┼────┼──────────┤
│46  │益華營造股份有限公司股│600000股│同上    │同上                │
│    │票                    │        │        │                    │
└──┴───────────┴────┴────┴──────────┘
附錄本案論罪科刑法條全文：
修正前中華民國刑法第三百四十條：
以犯第三百三十九條之罪為常業者，處一年以上七年以下有期徒
刑，得併科五萬元以下罰金。
中華民國刑法第二百十條：
偽造、變造私文書，足以生損害於公眾或他人者，處五年以下有
期徒刑。
中華民國刑法第二百十六條：
行使第二百十條至第二百十五條之文書者，依偽造、變造文書或
登載不實事項或使登載不實事項之規定處斷。
